src/fst/morphology/affixes/verbs.lexc
LEXICON v2  !!≈ * **@CODE@** continuation lexica for huomata, haluta övriga former 
+V+Inf:^WG%>t^A K ;
+V+Act+Ind+Prs+Sg1:%>^An K ;
+V+Act+Ind+Prs+Sg2:%>^At K ;
+V+Act+Ind+Prs+Pl2:%>^Att^A K ;
+V+Act+Ind+Prs+Pl3:%>^Av^A K ;
+V+Act+Ind+Prs+Pl3:^WG%>th^A^An K ;
+V+Act+Ind+Prs+Pl3+Err/Orth:%>^Av^At K ; 
+V+Act+Ind+Prs+ConNeg:%>^A K ;
+V+Pass+Ind+Prs:^WG%>th^A^An K ;
+V+Pass+Ind+Prs+ConNeg:^WG%>t^A K ;

+V+Act+Ind+Prt+Sg1:%>si3n K ;
+V+Act+Ind+Prt+Sg2:%>si3t K ;
+V+Act+Ind+Prt+Sg3:%>si3 K ;
+V+Act+Ind+Prt+Sg3:%>s K ;
+V+Act+Ind+Prt+Pl1:%>si3mm^A K ;
+V+Act+Ind+Prt+Pl1+Err/Orth:%>si3m^A K ;
+V+Act+Ind+Prt+Pl2:%>si3tt^A K ;
+V+Act+Ind+Prt+Pl3:%>si3t K ;
+V+Act+Ind+Prt+Pl3:^WG%>thiin K ;
+V+Pass+Ind+Prt:^WG%>thiin K ;
+V+Pass+Ind+Prt+ConNeg:^WG%>t^U K ;

+V+Inf+Tra:^WGt%>^Akse PxK ;
+V+InfE+Ins:^WGt%>en K ;
+V+InfE+Ine:^WGt%>ess^A K ; 
+V+Pass+InfE+Ine:%>tt^Aess^A K ; 
+V+InfMa+Ill:%>^Amh^A^An K ; 
+V+InfMa+Ill:%>^Am^HMET2%>h^A^An K ;
+V+InfMa+Ine:%>^Am^Ass^A K ;
+V+InfMa+Ela:%>^Am^Ast^A K ;
+V+InfMa+Abe:%>^Am^Att^A K ;

+V+Pass+Cond:^WGtt%>^Ai4s K ;
+V+Pass+Cond+Err/Orth:^WGtt%>^As K ;

+V+Act+PrsPrc+Sg+Nom:%>^Av^A K ;
+V+Act+PrsPrc+Pl+Nom:%>^Av^At K ;
+V+Pass+PrsPrc+Sg+Nom:^WGt%>t^Av^A K ;
+V+Pass+PrsPrc+Pl+Nom:^WGt%>t^Av^At K ;

+V+Act+PrfPrc+Sg+Nom:^WG%>^N^U K ;
+V+Act+PrfPrc+Sg+Nom+Err/Orth:^WG%>^N^Ut K ;
!+V+Act+PrfPrc+Sg+Nom:^WG%>^N^N^U K ;
+V+Act+PrfPrc:^WG%>nhee ptc_obl ; ! 
+V+Act+PrfPrc+Pl+Nom:^WG%>hneet K ; 
+V+Pass+PrfPrc+Sg+Nom:^WGt%>t^U K ;
+V+Pass+PrfPrc+Pl+Nom:^WGt%>^Ut K ;
+V+AgPrc:%>^Am^A K ;



!+V+Der/minen:%>^Ami nen ; !CHECK FOR WHICH?

LEXICON v2_ata_odd !!≈ * **@CODE@** masinata etc
! Prs+Sg3 masina/a, InfMa+Ade masinaamala, masinannu
v2 ;
+V+Act+Ind+Prs+Pl1:%>^Am^A K ; 
+V+Act+Ind+Prs+Sg3:%>^A K ; 
+V+Act+Ind+Prt+Pl1:%>si3m^A K ;
+V+Act+Ind+Prs+Pl3:%>^A K ; !variantform leekaava leekaa
+V+Act+Ind+Prt+Pl1:%>si3m^A K ;
+V+InfMa+Ade:%>^Am^Al^A K ; 
+V+InfMa+Ade:%>^Am^All^A K ; 
+V+Act+Cond:%>i4s 3cond ;
+V+Act+Cond+Pl1:%>i4s%>im^A K ; !CHECK
+V+Act+PrfPrc+Sg+Nom:^WG%>^N^N^U K ;
+V+Act+PrfPrc+Sg+Nom+Err/Orth:^WG%>^N^N^Ut K ;

+V+Act+Imprt+Sg2:^WG # ;
+V+Act+Imprt+Sg:^WG%>kh^O^On # ;
+V+Act+Imprt+Pl2:^WG%>kh^A^A # ;
+V+Act+Imprt+Pl3:^WG%>kh^O^Ot # ;

+V+Neg+Act+Imprt+ConNeg+Sg2:%>^A # ; !plus älä (älä anna)
+V+Neg+Act+Imprt+ConNeg+Pl2:%>^Ak^O # ; !plus älä (älkää antako)

!!DERIVATION
+V+Der/minen:%>^Ami nen ; !CHECK FOR WHICH?


LEXICON v2_ata_even !!≈ * **@CODE@** huomata etc
!För Prs+Sg3 huoma/a, InfMa+Ade huomaamalla
v2 ;
+V+Act+Ind+Prs+Pl1:%>^Am^A K ; 
+V+Act+Ind+Prs+Sg3:%>^A K ; 
+V+Act+Ind+Prs+Pl3:%>^A K ; 
+V+Act+Cond:%>i4s 2cond ;
+V+InfMa+Ade:%>^Am^All^A K ; ! TODO -la / -lla
+V+Pass+PrsPrc+Sg+Nom+Err/Orth:^WGt%>t^Avv^A K ; !HERE?
+V+Pass+PrsPrc+Sg+Nom:^WGt%>t^Av^A K ; !HERE?
+V+Act+Ind+Prt+Sg1:%>si3n K ;
+V+Act+Ind+Prt+Sg2:%>si3t K ;
+V+Act+Ind+Prt+Sg3:%>si3 K ;
+V+Act+Ind+Prt+Sg3:%>s K ;
+V+Act+Ind+Prt+Pl1:%>si3mm^A K ;
+V+Act+Ind+Prt+Pl1+Err/Orth:%>si3m^A K ;
+V+Act+Ind+Prt+Pl2:%>si3tt^A K ;
+V+Act+Ind+Prt+Pl3:%>si3t K ;
+V+Act+Ind+Prt+Pl3:^WG%>thiin K ; !CHECK
+V+Act+Ind+Prt+Pl3+Err/Orth:%>si3v^A K ;
+V+Act+Ind+Prt+Pl3+Err/Orth:%>si3vv^A K ;
+V+Act+Ind+Prt+Pl3+Err/Orth:%>si3v^At K ;
+V+Act+Cond:%>i4s 2cond ;

+V+Act+Imprt+Sg2:^WG # ;
+V+Act+Imprt+Sg:^WG%>kh^O^On # ;
+V+Act+Imprt+Pl2:^WG%>kh^A^A # ;
+V+Act+Imprt+Pl3:^WG%>kh^O^Ot # ;

+V+Neg+Act+Imprt+ConNeg+Sg2:%>^A # ; !plus älä (älä anna)
+V+Neg+Act+Imprt+ConNeg+Pl2:%>^Ak^O # ; !plus älä (älkää antako)
!!DERIVATION
+V+Der/minen:%>^Ami nen ; !CHECK FOR WHICH?


LEXICON v2_Hata_even !!≈ * **@CODE@** kohata etc
v2_ata_even ;
+V+Act+Ind+Prt+Sg1:^WG%>si3n K ;
+V+Act+Ind+Prt+Sg2:^WG%>si3t K ;
+V+Act+Ind+Prt+Sg3:^WG%>si3 K ;
+V+Act+Ind+Prt+Sg3:^WG%>s K ;
+V+Act+Ind+Prt+Pl1:^WG%>si3mm^A K ;
+V+Act+Ind+Prt+Pl1+Err/Orth:^WG%>si3m^A K ;
+V+Act+Ind+Prt+Pl2:^WG%>si3tt^A K ;
+V+Act+Ind+Prt+Pl3:^WG%>si3t K ;
+V+Act+Ind+Prt+Pl3+Err/Orth:^WG%>si3v^A K ;
+V+Act+Ind+Prt+Pl3+Err/Orth:^WG%>si3vv^A K ;
+V+Act+Ind+Prt+Pl3+Err/Orth:^WG%>si3v^At K ;
+V+Act+Cond+Sg1:^WG%>i4s%>in K ;
+V+Act+Cond+Sg2:^WG%>i4s%>it K ;
+V+Act+Cond+Sg3:^WG%>i4s K ;
+V+Act+Cond+Pl1:^WG%>i4s%>imm^A K ;
+V+Act+Cond+Pl1+Err/Orth:^WG%>i4s%>im^A K ;
+V+Act+Cond+Pl2:^WG%>i4s%>itt^A K ;
+V+Act+Cond+Pl3:^WG%>i4s%>iv^A K ;
+V+Act+Cond+Pl3+Err/Orth:^WG%>i4s%>iv^At K ;
+V+Act+Cond+Pl3:^WG%>i4s%>it K ;

LEXICON v2_uta !!≈ * **@CODE@** haluta etc
!För Prs+Sg3 halu/aa
v2 ;
+V+Act+Ind+Prs+Pl1:%>^Amm^A K ; !tarjoamma
+V+Act+Ind+Prs+Sg3:%>^A^A K ; !tarjoaa
+V+Act+Ind+Prs+Pl3:%>^A^A K ; !tarjoaa 
+V+Act+Ind+Prs+Pl3:%>^Avv^A K ; !variation
+V+Act+Ind+Prt+Pl3+Err/Orth:%>si3vv^A K ; !variation
+V+Pass+PrsPrc+Sg+Nom+Err/Orth:^WGt%>t^Avv^A K ; !variation
+V+Pass+PrsPrc+Pl+Nom+Err/Orth:^WGt%>t^Avv^At K ; !variation

+V+Act+Cond:%>^Ai4s 3cond ;
+V+InfMa+Ade:%>^Am^All^A K ; 

+V+Act+Imprt+Sg2:%>^A # ;
+V+Act+Imprt+Pl2:^WG%>kk^A^A # ;
+V+Act+Imprt+Sg:^WG%>kh^O^On # ;

+V+Act+Imprt+Pl3:^WG%>kh^O^Ot # ;

+V+Neg+Act+Imprt+ConNeg+Sg2:%>^A # ; !plus älä (älä anna)
+V+Neg+Act+Imprt+ConNeg+Pl2:^WG%>kk^O # ; !plus älä (älkää antako)

!!DERIVATION
+V+Der/minen:%>^Ami nen ;


LEXICON v2_havata  !!≈ * **@CODE@** havata-paradigm havata:hava
!EJ KLART
+V+Inf:%>t^A K ;
+V+Act+Ind+Prs+Sg1:tt%>en K ;
+V+Act+Ind+Prs+Sg2:tt%>et K ;
+V+Act+Ind+Prs+Sg3:tt%>ee K ;
+V+Act+Ind+Prs+Pl1:tt%>emm^A K ;
+V+Act+Ind+Prs+Pl2:tt%>ett^A K ;
+V+Act+Ind+Prs+Pl3:tt%>ev^A K ;
+V+Act+Ind+Prs+Pl3:tt%>evv^A K ; 
+V+Act+Ind+Prs+Pl3:tt%>ee K ;
+V+Act+Ind+Prs+Pl3:t%>h^A^An K ; 
+V+Act+Ind+Prs+Pl3+Err/Orth:tt%>ev^At K ;
+V+Act+Ind+Prs+ConNeg:tt%>e K ;
+V+Pass+Ind+Prs:t%>h^A^An K ; 

+V+Neg+Act+Imprt+ConNeg+Sg2:tt%>e # ;
+V+Neg+Act+Imprt+ConNeg+Pl2:t%>k^O # ;
+V+Act+Imprt+Sg2:tt%>e # ;
+V+Act+Imprt+Pl2:t%>k^A^A # ;

+V+Act+Ind+Prt+Sg1:tt%>in K ;
+V+Act+Ind+Prt+Sg2:tt%>it K ;
+V+Act+Ind+Prt+Sg3:tt%>i K ;
+V+Act+Ind+Prt+Pl1:tt%>imm^A K ;
+V+Act+Ind+Prt+Pl2:tt%>itt^A K ;
+V+Act+Ind+Prt+Pl3:tt%>it K ;
+V+Act+Ind+Prt+Pl3+Err/Orth:tt%>iv^A K ;
+V+Act+Ind+Prt+Pl3+Err/Orth:tt%>ivv^A K ; !TEST 6/2
+V+Act+Ind+Prt+Pl3+Err/Orth:tt%>iv^At K ;
+V+Act+Ind+Prt+Pl3:^WG%>th^A^An K ;
+V+Pass+Ind+Prt:t%>hiin K ; 

+V+Act+Cond+Sg1:tt%>isin K ;
+V+Act+Cond+Sg2:tt%>isit K ;
+V+Act+Cond+Sg3:tt%>is K ;
+V+Act+Cond+Pl1:tt%>isima K ;
+V+Act+Cond+Pl2:tt%>isitta K ;
+V+Act+Cond+Pl3:tt%>isit K ;
+V+Act+Cond+Pl3:tt%>isiva K ;
+V+Act+Cond+Pl3:tt%>is K ;
+V+Pass+Cond:tt%>^Ais K ; !

+V+Act+PrsPrc+Sg+Nom+Err/Orth:t%>tevv^A K ;
+V+Act+PrsPrc+Sg+Nom:t%>tev^A K ;
+V+Act+PrsPrc+Pl+Nom+Err/Orth:t%>tevv^At K ;
+V+Act+PrsPrc+Pl+Nom:t%>tev^At K ;
+V+Pass+PrsPrc+Sg+Nom+Err/Orth:t%>t^Av^A K ;
+V+Pass+PrsPrc+Sg+Nom+Err/Orth:t%>t^Avv^A K ; !HERE?
+V+Pass+PrsPrc+Sg+Nom:t%>t^Av^A K ; !HERE?
+V+Pass+PrsPrc+Pl+Nom+Err/Orth:t%>t^Avv^At K ; !HERE?
+V+Pass+PrsPrc+Pl+Nom:t%>t^Av^At K ; !HERE?

+V+Act+PrfPrc+Sg+Nom:%>n^U K ;
+V+Act+PrfPrc+Sg+Nom+Err/Orth:%>n^Ut K ;
+V+Act+PrfPrc+Pl+Nom:%>n^HMET2%>heet K;
+V+Act+PrfPrc+Pl+Nom:%>nheet K ;
+V+Act+PrfPrc:%>nhee ptc_obl ;
+V+Pass+PrfPrc+Sg+Nom:%>tt^U K ; !havattu
+V+Pass+PrfPrc+Pl+Nom:%>t^Ut K ; !havatut

!+V+Inf+Tra:^WGt%>^Akse PxK ;
+V+InfE+Ins:t%>en K ;
+V+InfE+Ine:t%>ess^A K ;
+V+Pass+InfE+Ine:%>tt^Aess^A K ; 
+V+InfMa+Ill:tte%>mh^A^An K ; 
+V+InfMa+Ill:tte%>hm^A^An K ;
+V+InfMa+Ine:tte%>m^Ass^A K ;
+V+InfMa+Ela:tte%>m^Ast^A K ;
+V+InfMa+Ade:tte%>m^Al^A K ;
+V+InfMa+Abe:tte%>m^Att^A K ;

+V+AgPrc:ttema K ;

!!DERIVATION
+V+Der/minen:tte%>mi nen ;


LEXICON ptc_obl
 +Sg+Gen:%>n PxK ;
 +Sg+Par:%>t^A PxK ;
 +Sg+Ill:%>see n_PxK ; 
 +Sg+Ine:%>ss^A PxK ;  
 +Sg+Ela:%>st^A PxK ;  
 +Sg+All:%>le PxxK ;   
 +Sg+Ade:%>l^A PxK ;   
 +Sg+Abl:%>lt^A PxK ;  
 +Sg+Tra: TRA ;        
 +Sg+Ess:%>n^A PxK ;   
 +Sg+Abe:%>tt^A PxK ;  
 +Pl+Nom:%>t PxK ;
 +Pl+Nom+Err/Orth:%> PxK ; 
 +Pl+Gen:%>itten PxK ;
 +Pl+Par:%>itt^A PxK ;
 +Pl+Ill:%>isii n_PxK ; 
 +Pl+Ine:%>iss^A PxK ;  
 +Pl+Ela:%>ist^A PxK ;  
 +Pl+All:%>ile PxxK ;   
 +Pl+Ade:%>il^A PxK ;   
 +Pl+Abl:%>ilt^A PxK ;  
 +Pl+Tra: TRA ;        
 +Pl+Ess:%>in^A PxK ;   
 +Pl+Abe:%>itt^A PxK ;  
